臺灣屏東地方法院刑事判決　　　　　　　110年度訴字第602號
公　訴　人　臺灣屏東地方檢察署檢察官
被　　　告　張麗君


　　　　　　周勇成


上列被告因傷害案件，經檢察官提起公訴（110 年度偵字第8308
號），本院判決如下：
    主  文
本件公訴不受理。
    理  由 
一、公訴意旨如起訴書所載（如附件）。
二、按告訴乃論之罪，告訴人於第一審辯論終結前，得撤回其告
    訴；又告訴經撤回者，法院應諭知不受理之判決，且得不經
    言詞辯論為之，刑事訴訟法第238 條第1 項、第303 條第3
    款、第307 條分別定有明文。
三、本案被告張麗君、周勇成因傷害案件，分別經告訴人周勇成
    、張麗君告訴後（見警卷第11、17頁），經檢察官提起公訴
    ，認被告張麗君、周勇成均係犯刑法第277 條第1 項之傷害
    罪，依同法第287 條前段之規定須告訴乃論。茲據告訴人兼
    被告張麗君、周勇成於本案審理中分別具狀聲請撤回其等告
    訴，有其等出具之刑事撤回告訴狀各1 紙在卷可按（見本院
    卷第61、63頁），揆諸前開說明，爰不經言詞辯論，逕為諭
    知不受理之判決。
四、據上論斷，應依刑事訴訟法第303 條第3 款、第307 條，判
    決如主文。
本案經檢察官魏豪勇、鄭存慈提起公訴。
中    華    民    國   111   年   1    月      18     日
 
                  刑事第四庭  審判長法  官
 
                                    法  官
 
                                    法  官
得上訴。
附件：臺灣屏東地方檢察署檢察官起訴書1 份。
--------------------------------------------------------
【附件】
臺灣屏東地方檢察署檢察官起訴書
                                     110年度偵字第8308號
    被      告  張麗君
                周勇成
上列被告等因傷害案件，業經偵查終結，認應提起公訴，茲將犯
罪事實及證據並所犯法條分敘如下：
        犯罪事實
一、周勇成前於民國108 年間，因公共危險案件，經臺灣屏東地
    方法院以108 年度交簡字第1568號判決判處有期徒刑3 月，
    嗣於109 年2 月5 日執行完畢。張麗君（另涉恐嚇危害安全
    罪嫌為不起訴處分）為周勇成祖父之女友，雙方於110 年7
    月29日10時53分許，在屏東縣○○鄉○○路000 號周勇成住
    處，因細故發生口角爭執，竟各基於傷害他人身體之犯意，
    張麗君先徒手毆打，再持椅子攻擊周勇成，致周勇成受有雙
    肘3 3 公分挫傷之傷害，周勇成則以徒手揮推張麗君，致
    張麗君受有頭部外傷併腦震盪、頭部血腫、左上臂擦挫傷之
    傷害。嗣張麗君報警處理，始悉上情。
二、案經張麗君、周勇成訴由屏東縣政府警察局屏東分局報告偵
    辦。證據並所犯法條
一、證據清單及待證事實
┌──┬─────────────┬──────────────┐
│編號│證據清單                  │待證事實                    │
├──┼─────────────┼──────────────┤
│㈠  │被告張麗君於警詢時及偵查中│證明被告張麗君、周勇成於前揭│
│    │之供述                    │時、地，因細故發生口角爭執，│
│    │                          │被告張麗君有推被告周勇成，被│
│    │                          │告周勇成則徒手毆打被告張麗君│
│    │                          │，致被告張麗君受收上述傷害之│
│    │                          │事實。                      │
├──┼─────────────┼──────────────┤
│㈡  │被告周勇成於警詢時及偵查中│證明被告2 人於前揭時、地，因│
│    │之供述                    │細故發生口角爭執，被告張麗君│
│    │                          │先徒手毆打，再持椅子攻擊被告│
│    │                          │周勇成，被告周勇成以手阻擋，│
│    │                          │而受有上開傷害，嗣周勇成徒手│
│    │                          │揮推張麗君之事實。          │
├──┼─────────────┼──────────────┤
│㈢  │手機錄影光碟1 片暨檔名「第│證明被告張麗君徒手毆打，再持│
│    │一段（現場影片）」檔案1 份│椅子攻擊被告周勇成，被告周勇│
│    │                          │成以手阻擋之事實。          │
├──┼─────────────┼──────────────┤
│㈣  │國軍高雄總醫院屏東分院附設│證明被告張麗君受有頭部外傷併│
│    │民眾診療服務處110 年7 月29│腦震盪、頭部血腫、左上臂擦挫│
│    │日診斷證明書1 紙          │傷等傷害之事實。            │
├──┼─────────────┼──────────────┤
│㈤  │國軍高雄總醫院屏東分院附設│證明被告周勇成受有雙肘33公│
│    │民眾診療服務處110 年7 月29│分挫傷之傷害，並遭被告張麗君│
│    │日診斷證明書1 紙、告訴人受│抓傷之事實。                │
│    │傷照片2 張                │                            │
└──┴─────────────┴──────────────┘
二、核被告2 人所為，均係犯刑法第277 條第1 項傷害罪嫌。被
    告2 人上開多次肢體暴力舉動，主觀上均係出於單一傷害犯
    意，客觀上係於密切接近之時、地實施，所侵害者亦屬同一
    法益，各舉動之獨立性極為薄弱，依一般社會健全概念，於
    時間差距上，難以強行分離，應視為數個舉動之接續施行，
    合為包括之一行為予以評價，而屬接續犯。又被告周勇成有
    如犯罪事實欄所載之論罪科刑及執行情形，有本署刑案資料
    查註紀錄表1 份在卷可憑，其於受有期徒刑執行完畢後，5
    年內故意再犯本案有期徒刑以上之罪，為累犯，請依刑法第
    47條第1 項規定，並參酌司法院大法官釋字第775 號解釋文
    及理由書之意旨，加重其刑。
    三、依刑事訴訟法第251 條第1 項提起公訴。
    此  致
臺灣屏東地方法院
中    華    民    國   110    年    10    月    27    日
                              檢  察  官  魏豪勇
                              檢  察  官  鄭存慈
本件正本證明與原本無異
中    華    民    國   110    年    11    月    1     日
                              書  記  官  許雅玲
附錄本案所犯法條全文
中華民國刑法第277條
傷害人之身體或健康者，處5 年以下有期徒刑、拘役或50萬元以
下罰金。
犯前項之罪，因而致人於死者，處無期徒刑或7 年以上有期徒刑
；致重傷者，處3 年以上10年以下有期徒刑。